臺灣彰化地方法院刑事裁定
111年度撤緩字第42號
聲  請  人  臺灣彰化地方檢察署檢察官   
受  刑  人  孫瑞民


上列聲請人因受刑人犯侵占案件(110年度簡字第824號)，聲請撤
銷緩刑之宣告(111年度執聲字第213號)，本院裁定如下：
    主    文
孫瑞民之緩刑宣告撤銷。
    理    由
一、聲請意旨略以：
(一)受刑人孫瑞民因犯侵占案件，經本院於民國111年1月11日以
    110年度簡字第824號(臺灣彰化地方檢察署109年度偵字第11
    660號)判處有期徒刑2年，緩刑5年，於111年2月8日確定在
    案，緩刑期間應按判決附表二所示賠償金額及履行方式向告
    訴人支付。受刑人於本院審理程序已賠償新臺幣(下同)30萬
    3600元，惟受刑人於本院判決後即未支付任何賠償金額予被
    害人，被害人於111年3月11日具狀臺灣彰化地方檢察署並聲
    請該署向本院聲請撤銷緩刑之宣告。經臺灣彰化地方檢察署
    傳喚受刑人至署，其確無賠償文件可提供該署。本件賠償金
    額高達513萬3600元，受刑人於法院判決後至今均未遵期履
    行緩刑條件，本案難以期待受刑人後續按時、按約履行以償
    還被害人所損，已足認原宣告之緩刑難收其預期效果，而有
    執行刑罰之必要。
(二)核受刑人所為，已合於刑法第75條之1第1項第4款所定撤銷
    緩刑宣告之原因，爰依刑事訴訟法第476條之規定，聲請撤
    銷。
二、緩刑之宣告應撤銷者，由受刑人所在地或其最後住所地之地
    方法院檢察官聲請該法院裁定之，刑事訴訟法第476條定有
    明文。又緩刑宣告，得斟酌情形，命犯罪行為人向被害人支
    付相當數額之財產或非財產上之損害賠償。受緩刑之宣告，
    而違反第74條第2項第1款至第8款所定負擔情節重大者，足
    認原宣告之緩刑難收其預期效果，而有執行刑罰之必要者，
    得撤銷其緩刑宣告，刑法第74條第2項第3款及第75條之1第1
    項第4款亦分別定有明文。
三、經查：
(一)受刑人因侵占等案件，經本院於111年1月11日以110年度簡
    字第824號判決判處受刑人應執行有期徒刑2年，緩刑5年，
    並應按附表(即該案判決附表二)所示賠償金額及履行方式向
    告訴人台北合眾汽車有限公司支付，於111年2月8日確定一
    節，業經本院核閱本院110年度簡字第824號案件卷宗無訛，
    並有臺灣高等法院被告前案紀錄表附卷可稽，此部分事實首
    堪以認定。
(二)然受刑人僅於本院110年度簡字第824號案件審理期間，賠償
    30萬3600元與告訴人，於判決後，即未再賠償金錢與告訴人
    一節，業據受刑人於臺灣彰化地方檢察署檢察官執行時供承
    在卷，並有告訴人所具之刑事聲請狀附卷足參。堪認受刑人
    並未按時支付賠償金與告訴人，其確有未履行上開確定判決
    依刑法第74條第2項第3款所定負擔之情形。而上開確定判決
    主文所諭知受刑人應履行之賠償義務，係參考受刑人於案發
    後與告訴人達成之本院110年度彰司附民移調字第5號調解程
    序筆錄內容及受刑人、告訴人於該案審理時同意修正上述調
    解程序筆錄之給付期日而為。則受刑人當時既係衡量其個人
    資力後所為之承諾，自應履行上開確定判決審酌前情所為之
    緩刑條件，始堪認有接受緩刑所附條件之真意。又受刑人果
    在意法院依上開確定判決所宣告之緩刑，並有履行緩刑所附
    賠償義務之真意，卻因財務不佳，致無法如期還款，自應主
    動與告訴人聯繫並徵求同意先行支付部分款項等方式解決問
    題，待有多餘之款項時，更應優先依原償還條件償還告訴人
    ，以示其誠意與展現負責任之態度。然受刑人於本院110年
    度簡字第824號案件判決後，即未再賠償告訴人分文，於111
    年4月7日臺灣彰化地方檢察署檢察官傳喚受刑人到署時，其
    亦僅稱因收入不穩定，賠償部分都賠償不出來，且尚需負擔
    家中開銷等節，無法提出解決方案，實難認受刑人有履行上
    開緩刑所定負擔之真心誠意，且影響告訴人權益甚鉅。故依
    上開事實足認其違反緩刑所定負擔情節重大，前開緩刑宣告
    已難收預期效果，而有執行刑罰之必要。從而，聲請人以受
    刑人有刑法第75條之1第1項第4款所規定之情形為由，聲請
    本院撤銷其所受緩刑之宣告，本院認聲請人之聲請為有理由
    ，爰依刑法第75條之1第1項第4款規定，撤銷受刑人上開緩
    刑之宣告。
四、依刑事訴訟法第476條，刑法第75條之1第1項第4款，裁定如
    主文。
中    華    民    國   111    年    7     月    12    日
                  刑事第三庭  法  官  林  慧  欣
以上正本證明與原本無異。　　　　　　　　　
如不服本裁定，應於裁定送達後5日內，向本院提出抗告狀(應附
繕本)。
中　　華　　民　　國　　111 　年　　7 　　月　　12　　日
                              書記官  楊  雅  芳 

附表：
賠償金額及方式（新臺幣） 備註 孫瑞民應賠償台北合眾汽車有限公司伍佰壹拾萬參仟陸佰元 。給付方式：於民國一一○年六月十五日前給付壹拾萬參仟陸佰元，一一○年九月十七日前給付貳拾萬元，一一一年二月二十五日前給付貳拾萬元，一一一年三月三十一日前給付貳拾萬元，其餘款自一一一年五月起至一一六年二月底止，分別於每年二月、五月、八月、十一月底前各給付貳拾貳萬元整，至全部清償完畢止，如有一期未履行視為全部到期。  左列緩刑負擔係依本院110年度彰司附民移調字第5號調解程序筆錄及111年1月10日訊問程序筆錄所載內容而定。